【裁判字號】    98,易,4018
【裁判日期】    990119
【裁判案由】    賭博
【裁判全文】
臺灣臺中地方法院刑事判決              98年度易字第4018號
公  訴  人  臺灣臺中地方法院檢察署檢察官
被      告  甲○○
上列被告因賭博案件，經檢察官提起公訴（98年度偵字第24205
號），被告於準備程序中就被訴事實為有罪之陳述，經告以簡式
審判之旨，並聽取意見後，本院合議庭裁定由受命法官獨任進行
簡式審判程序，判決如下：
    主    文
甲○○意圖營利，聚眾賭博，處有期徒刑貳月，如易科罰金，以
新臺幣壹仟元折算壹日。緩刑貳年，緩刑期間付保護管束，並應
向執行檢察官指定之政府機關、政府機構、行政法人、社區或其
他符合公益目的之機構或團體，提供肆拾小時之義務勞務。扣案
之簽注單拾張及中獎清單、投注單、投注清單各壹張，均沒收
。
    犯罪事實
一、甲○○基於意圖營利，供給賭博場所、聚眾賭博及賭博之犯
    意，自民國98年9月中旬某日起，提供其位在臺中縣后里鄉
    ○○路38之8號住處之公眾得出入場所為賭博場所，經營「
    六合彩」賭博，聚集不特定人下注簽賭並與之對賭。其賭博
    方式係以香港六合彩開獎號碼為依據，提供不特定人簽賭，
    由賭客向甲○○以每次新臺幣（下同）85元簽注1組號碼，
    凡簽中2個號碼即「二星」者，可得5700元之彩金，簽中3個
    號碼即「三星」者，可得5萬7000元之彩金，簽中4個號碼即
    「四星」者，可得57萬元之彩金，如另中「特尾」號碼者，
    再加得3600元之彩金，如賭客未簽中者，所繳之賭資即全歸
    甲○○所有。嗣於98年10月1日下午1時30許，為警持本院核
    發之搜索票至上址執行搜索而當場查獲，並扣得六合彩簽賭
    之簽注單13張及中獎清單、投注單、投注清單各1張。
二、案經臺中縣警察局移送臺灣臺中地方法院檢察署檢察官偵查
    起訴。
    理    由
一、訊據被告甲○○對於前揭犯罪事實於本院審理時坦承不諱，
    而本案經臺中縣警察局持本院核發之搜索票，前往上開地點
    搜索，並當場扣得六合彩簽賭之簽注單13張及中獎清單、投
    注單、投注清單各1張乙節，並有臺中縣警察局刑事警察大
    隊偵五隊搜索、扣押筆錄、扣押物品目錄表、現場照片及扣
    案之簽注單13張、中獎清單、投注單及投注清單各1張在卷
    可證，核被告之自白與事實相符，應為真實。本案事證明確
    ，被告犯行洵堪認定，應依法論科。
二、核被告甲○○所為，係犯刑法第268條之意圖營利供給賭博
    場所罪及意圖營利聚眾賭博罪、同法第266條第1項前段之在
    公眾得出入之場所賭博罪。次按刑事法若干犯罪行為態樣，
    本質上原具有反覆、延續實行之特徵，立法時既予特別歸類
    ，定為犯罪構成要件之行為要素，則行為人基於概括之犯意
    ，在密切接近之一定時、地持續實行之複次行為，倘依社會
    通念，於客觀上認為符合一個反覆、延續性之行為觀念者，
    於刑法評價上，即應僅成立一罪。學理上所稱「集合犯」之
    職業性、營業性或收集性等具有重複特質之犯罪均屬之，例
    如經營、從事業務、收集、販賣、製造、散布等行為概念者
    是（最高法院95年度臺上字第4686號刑事判決意旨參照）。
    準此，被告違反刑法第268條及同法第266條第1項前段之規
    定，而供給賭博場所、聚眾賭博及賭博之行為，既含有多次
    性與反覆性，則其在同一時期內多次、反覆經營上述事業，
    應屬集合犯，而各論以一罪。又被告以一行為同時觸犯上開
    3罪名，為想像競合犯，應依刑法第55條規定，從一重論以
    情節較重之意圖營利聚眾賭博罪。爰審酌被告供給賭博場所
    、聚集不特定多數人賭博及在公眾得出入之場所賭博財物，
    對社會善良風氣危害非微，惟念及被告犯後坦承犯行，犯後
    態度良好，其屬小規模經營，此從扣案之簽注單13張等足參
    ，獲利非鉅，其犯罪所生危害尚非重大，及其犯罪之手段、
    目的、動機等一切情狀，量處如主文所示之刑，並諭知易科
    罰金之折算標準。又被告未曾因故意犯罪受有期徒刑以上刑
    之宣告，有臺灣高等法院被告前案紀錄表在卷可憑，其因一
    時失慮，致觸犯刑章，事後已表悔悟，則經此偵審程序及罪
    刑宣告之教訓，被告理當知所警惕，應無再犯之虞，本院認
    對其所宣告之刑以暫不執行為適當，併予宣告緩刑2年，以
    啟自新。並命被告應向指定之政府機關、政府機構、行政法
    人、社區或其他符合公益目的之機構或團體提供40小時之義
    務勞動服務，暨依刑法第93條第1項第2款規定，諭知緩刑期
    間付保護管束。又關於沒收之規定，刑法第266條第2項既有
    特別規定，自應優先於刑法總則第38條沒收之規定而為適用
    。查扣案之簽注單13張及中獎清單、投注單、投注清單各1
    張乃當場賭博之器具，依同法第266條第2項規定，不問屬於
    犯人與否，沒收之，係採義務沒收主義，自應優先於採職權
    主義之同法第38條第1項第2款而適用（最高法院87年度臺非
    字第207號判決要旨參照)。另扣案之電腦主機、液晶螢幕及
    列表機各1臺、滑鼠及鍵盤各1組、列表紙壹疊，被告否認係
    供其犯賭博罪所用，復無積極證據足證該等物品與被告犯本
    案賭博罪有關，爰不另為沒收之宣告，併此說明。
據上論斷，應依刑事訴訟法第273條之1第1項、第299條第1項前
段，刑法第266條第1項前段、第2項、第268條、第55條、第41條
第1項前段、第74條第1項第1款、第2項第5款、第93條第1項第2
款，刑法施行法第1條之1第1項、第2項前段，判決如主文。
本案經乙○○檢察官到庭執行執務。
中    華    民    國    99    年    1     月    19    日
                  刑事第三庭    法  官  李慧瑜
以上正本證明與原本無異。
如不服本判決應於收受判決後10日內向本院提出上訴書狀，並應
敘述具體理由；其未敘述上訴理由者，應於上訴期間屆滿後20日
內向本院補提理由書（均須按他造當事人之人數附繕本）「切勿
逕送上級法院」。
                                書記官  陳青瑜
中    華    民    國    99    年    1     月    19    日
附錄論罪科刑法條
刑法第266條
在公共場所或公眾得出入之場所賭博財物者，處1千元以下罰金
。但以供人暫時娛樂之物為賭者，不在此限。
當場賭博之器具與在賭檯或兌換籌碼處之財物，不問屬於犯人與
否，沒收之。
刑法第268條
意圖營利，供給賭博場所或聚眾賭博者，處3年以下有期徒刑，
得併科3千元以下罰金。

司法院資訊處製作；財團法人民間司法改革基金會備份。
